【裁判字號】    89,簡上,275
【裁判日期】    900430
【裁判案由】    賭博
【裁判全文】
臺灣板橋地方法院刑事判決                        八十九年度簡上字第二七五號
    上訴人  臺灣板橋地方法院檢察署檢察官
    被  告  甲○○
右上訴人因被告賭博案件，不服本院八十九年度板簡字第六三八號，中華民國八十九
年六月二十七日第一審簡易判決（起訴暨移送併辦案號：臺灣板橋地方法院檢察署八
十九年度偵字第三一五八號、第四０九七號），提起上訴，本院管轄第二審之合議庭
判決如左：
    主    文
原判決撤銷。
甲○○連續在公共場所賭博財物，處罰金壹仟伍佰元，如易服勞役，以參佰元折算壹
日。
扣案之電動賭博機具七七七積分連線肆台（含ＩＣ板肆塊）、動物奇觀二代肆台（含
ＩＣ板肆塊）、滿貫大亨肆台（含ＩＣ板肆塊）、春秋二代貳台（含ＩＣ板貳塊）、
賭資新臺幣貳仟貳佰元、代幣伍仟玖佰捌拾枚均沒收。
    事    實
一、甲○○基於概括之犯意，於民國八十九年二月八日晚間九時三十分許，至丁○○
    （所涉賭博案件業經本院以八十九年度板簡字第六三八號判處有期徒刑四月，經
    檢察官提起上訴，由本院另行審結）在臺北縣板橋市○○路六十五號一樓經營供
    公眾得出入之「合興超商」，賭玩店內擺設之電動賭博機具七七七積分連線，其
    賭博方式係以每新臺幣（下同）十元向店員林慧敏（所涉賭博案件業經本院以上
    開同一判決判處有期徒刑三月，並經確定在案）兌換一枚代幣，共兌換二十枚代
    幣，再將代幣投入機檯對賭，如號碼連線可得倍數不等之積分，而所贏分數可以
    相同比率兌換現金。嗣於同日晚間十時十分許甲○○與另二名賭客楊志仁、陳泓
    翔（二人所涉賭博案件業經本院以上開同一判決判處罰金一千元，並經確定在案
    ）在上址當場為警查獲，並扣得丁○○所有之電動賭博機具七七七積分連線二台
    （含ＩＣ板二塊）、動物奇觀二代二台（含ＩＣ板二塊）、滿貫大亨二台（含Ｉ
    Ｃ板二塊）、春秋二代一台（含ＩＣ板一塊）、在櫃檯兌換籌碼處之賭資二千二
    百元、代幣一千二百枚、帳單九張、監視器鏡頭二個、監視螢幕二台等物。甲○○繼又基於同前之概括犯意，於八十九年二月十七日上午十一時三十五分許，復
    至上開便利商店，向店員乙○○（所涉賭博案件業經本院以八十九年度易字第二
    八三０號判處有期徒刑三月，並經確定在案）兌換代幣，賭玩店內擺設之電動賭
    博機具滿貫大亨機台，其賭博方式係投入代幣押積分，所贏分數可以相同比率兌
    換店內等值商品。嗣於當日上午十一時四十五分許，與另一名賭客丙○○（所涉
    賭博案件業經本院以上開同一判決判處罰金一千四百元，並經確定在案）在上址
    當場為警查獲，並扣得丁○○所有之電動賭博機具七七七積分連線二台（含ＩＣ
    板二塊）、動物奇觀二代二台（含ＩＣ板二塊）、滿貫大亨二台（含ＩＣ板二塊
    ）、春秋二代一台（含ＩＣ板一塊）、代幣四千七百八十枚、監視器鏡頭二個、
    監視螢幕二台等物。
二、案經臺北縣警察局板橋分局先後移送臺灣板橋地方法院檢察署檢察官偵查起訴暨
    移送併辦。
    理    由
一、訊據被告甲○○對其於八十九年二月八日晚間九時三十分許，至丁○○經營之「
    合興超商」內賭玩電動賭博機具七七七積分連線，及於同年二月十七日上午十一
    時三十五分許，再度至該便利商店把玩滿貫大亨機台為警查獲之事實，固坦承不
    諱，惟矢口否認第二次被查獲之時有賭博行為，辯稱：伊當日購買香煙及飲料後
    ，見機台擺在原來第一次被抓之位置，便問店員乙○○機台是否可以玩，乙○○
    稱可以玩，係純娛樂，伊便用買香煙剩下的錢換代幣，剛要玩警察便來了，伊當
    時尚未開始玩，是警察說要湊人數云云。
二、經查被告甲○○於八十九年二月八日晚間九時三十分許，至丁○○經營供公眾得
    出入之「合興超商」，賭玩店內擺設之電動賭博機具七七七積分連線之事實，業
    經被告甲○○於警訊時、偵查中、及本院調查審理時坦承不諱（見臺灣板橋地方
    法院檢察署八十九年度偵字第三一五八號卷第十頁至第十一頁、第五十頁背面、
    本院八十九年十二月二十一日訊問筆錄），核與該次為警查獲時之電動賭博機具
    店負責人丁○○、店員林慧敏、賭客楊志仁、陳泓翔等人分別於警訊時及偵查中
    供述情節相符（見上開第三一五八號偵查卷第四頁至第九頁、第十二頁、第五十
    頁），並有偵查卷附現場照片三張可稽，及經警當場查獲屬同案被告丁○○所有
    之電動賭博機具七七七積分連線二台（含ＩＣ板二塊）、動物奇觀二代二台（含
    ＩＣ板二塊）、滿貫大亨二台（含ＩＣ板二塊）、春秋二代一台（含ＩＣ板一塊
    ）、在櫃檯兌換籌碼處之賭資二千二百元、代幣一千二百枚、帳單九張、監視器
    鏡頭二個、監視螢幕二台等物扣案可資佐證，被告甲○○該次賭博犯行洵堪認定
    。
三、次查被告甲○○於八十九年二月十七日上午十一時三十五分許，復至上開便利商
    店以同一方式向店員乙○○兌換代幣，欲把玩店內擺設之電動機具滿貫大亨機台
    之事實，為被告所不否認，其於警訊時並坦承：每次押不等之積分把玩，贏則可
    得倍數不等之積分，所贏分數再由店員以洗分方式兌換店內同等值商品，伊兌換
    代幣四枚投入一枚把玩時便為警查獲等語（見臺灣板橋地方法院檢察署八十九年
    度偵字第四０九七號卷第七頁）。同案為警查獲之賭客丙○○於警訊時亦供稱：
    把玩機台所贏積分由店員以洗分方式兌換店內商品，所兌換之物品沒有上限等語
    （見上開第四０九七號偵查卷第十一頁），二人互核所述相符。又該次同案被告
    乙○○及丙○○所涉賭博案件，業經本院以八十九年度易字第二八三０號分別判
    處有期徒刑三月及罰金一千四百元，並經確定在案，有該案判決一件在卷可參。
    此外復有現場照片六張，及經警當場查扣屬同案被告丁○○所有之電動賭博機具
    七七七積分連線二台（含ＩＣ板二塊）、動物奇觀二代二台（含ＩＣ板二塊）、
    滿貫大亨二台（含ＩＣ板二塊）、春秋二代一台（含ＩＣ板一塊）、監視器鏡頭
    二個、監視螢幕二台、代幣四千七百八十枚等物可資佐證。雖被告甲○○及同案
    被告丁○○嗣於本院調查審理時均否認該日有可以積分兌換現金或商品之賭博行
    為，然依證人即員警戊○○於本院調查時所述（見本九十年一月四日訊問筆錄）
    及卷附現場照片與扣案證物所示，該等賭博機台均置於該便利商店內後方廁所旁
    角落及隔間處，且裝設有監視鏡頭及螢幕，衡諸常情，若無賭博行為，何須以此
    方式擺設機台，且該便利商店先前已因擺設賭博機台為警查獲一次，若無誘因，
    豈會甘冒風險，於前次被查獲後旋即再度擺設賭博性機台，是被告前開所辯，尚
    難採信，其賭博犯行堪予認定。
四、核被告甲○○所為，係犯刑法第二百六十六條第一項在公眾得出入場所賭博財物
    罪。其先後二次賭博犯行，時間緊接，犯罪構成要件相同，顯係基於概括犯意為
    之，應依連續犯規定論以一罪，並依法加重其刑。原審對被告甲○○論罪科刑固
    非無見，惟查被告甲○○於八十九年二月八日晚間十時十分許第一次因賭玩電動
    賭博機具為警查獲後，復於同年二月十七日上午十一時四十五分許在同址因賭玩
    機台再度為警查獲，該次起訴意旨雖未論及，然與第一次之賭博犯行，既有裁判
    上一罪之連續犯關係，本院自得一併審究，原判決僅論被告第一次之賭博犯行，
    未及審酌第二次犯行，自有未當，應由本院予以撤銷改判。爰審酌被告連續在公
    眾得出入之場所賭博財物，有損社會善良風氣，其犯罪之動機、目的、次數、手
    段、知識程度、犯罪後之態度等一切情狀，量處如主文所示之主刑，並諭知易服
    勞役之折算標準，以示懲儆。
五、二次為警查獲扣案之電動賭博機具七七七積分連線四台（含ＩＣ板四塊）、動物
    奇觀二代四台（含ＩＣ板四塊）、滿貫大亨四台（含ＩＣ板四塊）、春秋二代二
    台（含ＩＣ板二塊）、及代幣共五千九百八十枚，係當場賭博之器具；賭資二千
    二百元係在兌換籌碼處之財物，均依刑法第二百六十六條第二項規定宣告沒收。
    另扣案之帳單九張、監視器鏡頭四個、監視螢幕四台等物，係同案被告丁○○所
    有供賭博犯罪所用之物，既非違禁物，亦非屬被告甲○○所有之物，爰不於被告
    甲○○之判決下宣告沒收，附此敘明。
據上論斷，應依刑事訴訟法第四百五十五條之一第一項、第三項、第三百六十九條第
一項前段、第三百六十四條、第二百九十九條第一項前段，刑法第五十六條、第二百
六十六條第一項前段、第二項、第四十二條第二項，罰金罰鍰提高標準條例第一條前
段、第二條，判決如主文。
本案經檢察官林宏松到庭執行職務
中      華      民      國      九  十    年    四    月 三  十     日
                                        臺灣板橋地方法院刑事第四庭
                                            審判長法  官  許仕楓
                                                  法  官  李釱任
                                                  法  官  談  虎
附錄：本案論罪科刑法條全文
刑法第二百六十六條
  在公共場所或公眾得出入之場所賭博財物者，處一千元以下罰金。但以供人暫時娛
  樂之物為賭者，不在此限。
  當場賭博之器具與在賭檯或兌換籌碼處之財物，不問屬於犯人與否，沒收之。
中      華      民      國      九十      年      四      月    三十    日
                                  臺灣板橋地方法院刑事第    庭
                                          法  官  談  虎
右正本證明與原本無異。
如不服本判決，應於判決送達後十日內，向本院提出上訴狀。
                                          書記官  陳君偉
中      華      民      國      九十      年      四      月    三十    日


司法院資訊處製作；財團法人民間司法改革基金會備份。
